臺灣嘉義地方法院民事判決
111年度訴字第435號
原      告  玉山商業銀行股份有限公司


法定代理人  曾國烈  
訴訟代理人  黃煌文  
被      告  劉松陵即瀚達企業社





上列當事人間請求清償借款事件，經本院於民國111年10月17日
言詞辯論終結，判決如下：
    主  文
一、被告應給付原告新臺幣(下同)947,639元，及自民國111年5
    月24日起至清償日止，按年息百分之4.26計算的利息，及自
    民國111年6月25日起至清償日止，其逾期在六個月以內者，
    按上開利率百分之10，逾期超過六個月部分，按上開利率百
    分之20計算的違約金。
二、訴訟費用10,350元由被告負擔。
三、本判決第1項，於原告以315,880元為被告供擔保後，可以假
    執行，但被告如以947,639元為原告預供擔保，可以免為假
    執行。　
    事實及理由
一、被告經合法通知，沒有在言詞辯論期日出庭，且沒有民事訴
    訟法第386條各款規定的情形，所以本院依原告的聲請，在
    只有原告一方到場辯論情形下作成判決。
二、原告主張：被告於民國111年3月24日向原告借款新臺幣（下
    同)1,000,000元，約定於114年3月24日清償完畢，利息自借
    款日起依原告定儲利率指數0.8％加碼年息3.2％(即年息4％)計
    算，並同意隨原告定儲利率指數變動而調整。被告若遲延履
    行時，本金逾期在6個月以內部分，按前述利率百分之10，
    逾期超過6個月部分，按前述利率百分之20，按期計收違約
    金。但被告自111年5月24日起即未依約繳付本息，現仍積欠
    原告如訴之聲明所載之本金、利息及違約金未償付。依兩造
    簽立的貸款總約定書第5條第1項約定：「任何一宗債務不依
    約清償本金時，全部債務視同到期」，本件債務即已視同到
    期。因此，請求被告償還上開借款的本金、利息及違約金。
    並聲明：如主文所示。
三、被告未於言詞辯論期日到場，亦未提出書狀作何聲明或陳述
    。
四、法院的判斷：
㈠、當事人對於他造主張之事實，於言詞辯論時不爭執者，視同
    自認；當事人對於他造主張之事實，已於相當時期受合法之
    通知，而於言詞辯論期日不到場，亦未提出準備書狀爭執者
    ，準用第一項之規定，民事訴訟法第280條第1項前段及同條
    第3項有明文規定。
㈡、原告主張的事實，已經提出貸款總約定書、借款契約書、本
    票、授權書、經濟部商工登記查詢資料、授信交易明細查詢
    為證（見本院卷第11頁至第25頁）；又被告經合法的通知而
    沒有於言詞辯論期日到場，也沒有提出任何具體爭執，原告
    主張的事實，應該可以相信是真實的。因此，原告依據消費
    借貸契約的法律關係，請求被告給付如主文所示的本金、利
    息及違約金，為有理由，應該准許。
五、原告表明願意提供擔保聲請宣告假執行，與法律規定相符，
    本院酌定相當的金額准許之，並依民事訴訟法第392條第2項
    職權宣告被告提供相當金額，可以免為假執行。
六、訴訟費用之負擔：民事訴訟法第78條。　　　　
中　　華　　民　　國　　111 　年　　10　　月　　31　　日
                  民事第一庭法　官　吳芙蓉   
以上正本係照原本作成
如對本判決上訴須於判決送達後20日內向本院提出上訴狀 
如委任律師提起上訴者，應一併繳納上訴審裁判費。 
中　　華　　民　　國　　111 　年　　11　　月　　1 　　日
                            書記官　王立梅